臺灣桃園地方法院刑事判決
111年度交訴字第35號
公  訴  人  臺灣桃園地方檢察署檢察官 
被      告  黃俊量（原名黃濬浤）



上列被告因肇事遺棄罪等案件，經檢察官聲請以簡易判決處刑（
110年度偵字第43617號），本院認不宜以簡易判決處刑（111年
度壢交簡字第742號），改依通常程序審理，嗣被告於準備程序
中就被訴事實為有罪之陳述，經本院告知簡式審判程序之旨，並
聽取當事人之意見後，裁定改依簡式審判程序審理，判決如下：
    主  文
丙○○犯過失傷害罪，處有期徒刑參月，如易科罰金，以新臺幣壹
仟元折算壹日；又犯駕駛動力交通工具發生交通事故致人傷害而
逃逸罪，處有期徒刑柒月。
    事  實
一、丙○○於民國110年8月26日中午12時10分許，騎乘車牌號碼00
    0-0000號普通重型機車搭載王志敏，自桃園市中壢區榮民路
    165巷駛出左轉桃園市中壢區興仁路2段（下稱系爭路段）往
    遠東路方向，本應注意在劃有分向限制線之路段不得駛入來
    車車道，而依當時天候晴、日間自然光線、柏油路面乾燥、
    無缺陷、無障礙物、視距良好等情況，並無不能注意之情事
    ，竟疏未注意，貿然沿系爭路段往興安一街方向之車道逆向
    行駛，行經系爭路段57號之7-11超商前，適甲○○騎乘車牌號
    碼000-0000號普通重型機車沿系爭路段往興安一街方向駛至
    ，而遭丙○○所騎乘車輛迎面撞擊，致甲○○受有右側股骨粗隆
    下移位閉鎖性骨折、右側股骨轉子間骨折之傷害。詎丙○○於
    發生上開交通事故後，明知已發生交通事故致人受傷，竟基
    於發生交通事故致人受傷而逃逸之犯意，未對甲○○施以必要
    救護，亦未留在現場等候警員前來調查處理，旋即騎乘機車
    搭載王志敏逕行離去。嗣經警據報到場處理，始循線查獲上
    情。
二、案經甲○○訴由桃園市政府警察局中壢分局報告臺灣桃園地方
    檢察署檢察官偵查後聲請以簡易判決處刑。
    理  由
一、本案被告丙○○所犯非死刑、無期徒刑或最輕本刑有期徒刑
    三年以上之罪，亦非高等法院管轄第一審案件，且於本院準
    備程序中，被告先就被訴事實為有罪之陳述，經告知被告簡
    式審判程序之旨，並聽取檢察官、被告之意見後，由本院裁
    定進行簡式審判程序，是本案之證據調查，依刑事訴訟法第
    273 條之2 規定，不受同法第159 條第1 項、第161 條之2
    、第161 條之3 、第163 條之1 及第164 條至第170 條規定
    之限制，合先敘明。
二、上揭事實，業據被告於警詢及本院審理時均坦承不諱（見偵
    卷第7至10頁、本院交訴字卷第165頁），核與證人即告訴代
    理人乙○○、證人王志敏於警詢中、證人即告訴人甲○○於檢察
    事務官之證述（見偵卷第19至20、29至30、97頁）相符，並
    有衛生福利部桃園醫院診斷證明書、臺北榮民總醫院診斷證
    明書、道路交通事故現場圖、道路交通事故調查報告表㈠㈡、
    桃園市政府警察局舉發違反道路交通管理事件通知單、桃園
    市政府警察局中壢分局自強派出所疑似道路交通事故肇事逃
    逸追查表、現場及監視器影像翻拍照片19張（見真卷第23、
    25、33、35、37、41、43、59至68頁）在卷可稽，
　　，足徵被告上開任意性之自白與事實相符，堪以採信，是本
    案事證明確，應依法論科。
三、論罪科刑：
（一）核被告所為，係犯刑法第284條前段過失傷害罪、同法第1
      85條之4第1項前段駕駛動力交通工具發生交通事故致人傷
      害逃逸罪。被告所犯上開2罪，犯意各別，行為互殊，應
      予分論併罰。
（二）被告前因公共危險案件，經本院以109年度壢交簡字第266
      號判決處有期徒刑3月確定，並於109年11月19日易科罰金
      執行完畢乙節，有臺灣高等法院被告前案紀錄表在卷足憑
      ，其於受徒刑之執行完畢後，5 年以內故意再犯本件有期
      徒刑以上之刑法第185條之4第1項前段之罪，固符合累犯
      要件，然依據最高法院110年度台上大字第5660號裁定意
      旨，查檢察官就被告構成累犯之事實及應加重其刑之事項
      ，並未主張亦未指出任何證明之方法，本院爰不職權調查
      、認定被告是否構成累犯以及有無依累犯規定加重其刑之
      必要。
（三）爰以行為人之責任為基礎，審酌被告騎乘機車不遵守交通
      標線規範，任意逆向行駛，致撞擊告訴人騎乘車輛，見告
      訴人倒地經路人協助攙扶之時，竟未施以任何救助，逕自
      離開現場，行為實屬不該，且迄今均未賠償告訴人所受損
      失，告訴人所受傷害為骨折，傷勢非輕，難認已對其所造
      成之損害有所彌補，惟念其犯後坦承犯行，兼衡其為高職
      畢業之教育程度、從事工地臨時工、離婚、育有2名未成
      年子女暨其前科品行等一切情狀，分別量處如主文所示之
      刑，並就過失傷害部分，諭知如易科罰金之折算標準。
三、據上論斷，應依刑事訴訟法第452條、第273條之1第1項、第
    299條第1項前段、刑法第284條前段、第185條之4第1項前段
    、第41條第1項前段，判決如主文。
本案經檢察官丁○○聲請以簡易判決處刑，施婷婷到庭執行職務。
中　　華　　民　　國　　111 　年　　9 　　月　　29　　日
           刑事第五庭    法　官　  陳華媚
以上正本證明與原本無異。
如不服本判決應於收受判決後20日內向本院提出上訴書狀，並應
敘述具體理由。其未敘述上訴理由者，應於上訴期間屆滿後20日
內向本院補提理由書(均須按他造當事人之人數附繕本)「切勿逕
送上級法院」。 
 　　　　　　　　　　　　書記官　王岫雯
中　　華　　民　　國　　111 　年　　9 　　月　　30　　日
附錄本案論罪科刑法條：
中華民國刑法第185條之4
駕駛動力交通工具發生交通事故，致人傷害而逃逸者，處6月以
上5年以下有期徒刑；致人於死或重傷而逃逸者，處1年以上7年
以下有期徒刑。
犯前項之罪，駕駛人於發生交通事故致人死傷係無過失者，減輕
或免除其刑。
中華民國刑法第284條
因過失傷害人者，處1年以下有期徒刑、拘役或10萬元以下罰金
；致重傷者，處3年以下有期徒刑、拘役或30萬元以下罰金。